臺灣臺南地方法院刑事判決
111年度易字第297號
公  訴  人  臺灣臺南地方檢察署檢察官
被      告  王明珠


上列被告因詐欺案件，經檢察官提起公訴（110年度偵字第20600
號），被告於本院準備程序中，就被訴事實為有罪之陳述，經本
院告知簡式審判程序意旨，並聽取當事人之意見後，本院合議庭
裁定改由受命法官獨任依簡式審判程序審理，判決如下：
    主  文
王明珠犯詐欺取財罪，處有期徒刑柒月。緩刑貳年，並應履行如
附件二調解筆錄所示之給付內容。
    事實及理由
一、本件犯罪事實及證據，除證據部分補充：「被告王明珠於本
    院之自白」、「國泰人壽保險股份有限公司111年5月31日國
    壽字第1110051336號函附王飛飛之保單借還款明細表一份」
    外，其餘均引用附件一檢察官起訴書之記載。
二、論罪科刑：
　（一）核被告王明珠所為，係犯刑法第339條第1項之詐欺取財
        罪。
　（二）爰審酌被告王明珠因需錢孔急，竟利用告訴人王飛飛對
        其之信任，以招攬保險方式向告訴人王飛飛詐得款項，
        至無可取，惟念其犯後坦承犯行，態度良好，與告訴人
        達成調解(見本院卷47頁所示臺南市○區○○○○○000○○○○○0
        000號調解筆錄，如附件二)，言詞辯論前依調解條件遵
        期履行給付義務(見本院卷第81頁所示被告金融存簿交
        易明細及轉帳證明)；暨被告之犯罪動機、於本院審理
        時自陳之學識、經歷、家庭生活及經濟狀況；參考告訴
        人及檢察官對量刑之意見等一切情狀，量處如主文所示
        之刑。
　（三）被告王明珠無犯罪前科，有臺灣高等法院被告前案紀錄
        表可憑，茲念本件雙方已調解成立，然尚須分期給付賠
        償金額，為保障告訴人能確實獲得賠償，同時考量分期
        履行年限，是認所宣告之刑以暫不執行為適當，爰依刑
        法第74條第1項第1款、第2項第3款之規定，併予諭知緩
        刑2年，並於緩刑期間內，課予其如附件二調解筆錄所
        示給付條件之負擔。
三、被告王明珠既與告訴人王飛飛調解成立，約定分期賠償，其
    調解內容已達到沒收制度剝奪犯罪所得之立法目的，如在本
    案仍諭知沒收犯罪所得，將使其承受過度之不利益，顯屬過
    苛，依刑法第38條之2第2項之規定，爰不予宣告沒收，附此
    敘明。
四、依刑事訴訟法第273條之1第1項、第299條第1項前段、第310
     條之2、第454條第2項，刑法第339條第1項、第41條第1項
    前段、第74條第1項第1款、第2項第3款，判決如主文。
本案經檢察官許嘉龍提起公訴，經檢察官盧駿道到庭執行職務。
中　　華　　民　　國　　111 　年　　7 　　月　　27　　日
                  刑事第九庭    法  官   莊玉熙
以上正本證明與原本無異。
如不服本判決應於收受本判決後20日內向本院提出上訴書狀，並
應敘述具體理由。其未敘述上訴理由者，應於上訴期間屆滿後20
日內向本院補提理由書狀（均須按他造當事人之人數附繕本）「
切勿逕送上級法院」。 
　　　　　　　　　　　　　　　　書記官　 陳昱潔
中　　華　　民　　國　　111 　年　　7 　　月　　27　　日
附錄法條:
中華民國刑法第339條第1項
意圖為自己或第三人不法之所有，以詐術使人將本人或第三人之
物交付者，處 5 年以下有期徒刑、拘役或科或併科 50 萬元以
下罰金。

附件一：
        臺灣臺南地方檢察署檢察官起訴書
                                    110年度偵字第20600號
　　被　　　告　王明珠　女　53歲（民國00年0月0日生）
　　　　　　　　　　　　住○○市○區○○路000巷000號
　　　　　　　　　　　　國民身分證統一編號：Z000000000號
上列被告因詐欺案件，已經偵查終結，認應該提起公訴，茲將犯
罪事實及證據並所犯法條分敘如下：
　　　　犯罪事實
一、王明珠係保險經紀人，竟意圖為自己不法之所有，於民國10
    9年8月19日，向王飛飛招攬英屬百慕達商安達人壽保險股份
    有限公司台灣分公司（下稱安達人壽）的保險商品，佯稱：
    該商品若買100萬元，一年就可獲利新臺幣（下同）12萬元
    云云，致王飛飛陷於錯誤，於109年8月20日、24日分別匯款
    30萬元、116萬元至王明珠申辦之華南商業銀行帳號0000000
    00000號帳戶內，由王明珠代為辦理安達人壽的保險商品申
    購之相關程序，王飛飛匯款後反悔並表示不買之意，然王明
    珠復佯稱：已經轉到公司，不能還款云云，嗣王飛飛察覺有
    異，於109年9月9日向安達人壽查證，經該公司人員查詢保
    戶資料後告知並無此件保險紀錄，王飛飛始知受騙。
二、案經王飛飛訴由本署偵辦。
　　　　證據並所犯法條
一、證據清單暨待證事實
編號 證據清單 待證事實 1 被告王明珠之供述。 ⑴我有曾經跟告訴人王飛飛提過安達人壽的保險商品，109年12月31日刑事補充告訴理由狀告證二是我手寫資料。 ⑵告訴人於109年8月20日、24日轉帳共計146萬元至我的帳戶。 ⑶「公司明珠已經有申請辦退保   申請」是我與告訴人之LINE內   容。 ⑷惟被告辯稱146萬元係借款，否認有何詐欺取財之犯行。 2 告訴人王飛飛及告訴代理人姜讚裕律師之指訴。 告訴人王飛飛上開遭騙之過程。 3 證人王有望之證述。 告訴人上開遭騙之過程。 4 安達人壽保險商品簡介資料1份。 被告以此商品廣告向告訴人招攬安達人壽保險之事實。 5 被告手寫推銷保險與投資美金及澳幣收益之比較字條1紙。 被告以此方式，致告訴人解除美金及澳幣存款，兌換為新臺幣。   6 華南商業銀行取款憑條2紙。 告訴人於109年8月20、24日分別將兌換及貸得款項30萬元、116萬元（共計146萬元）匯入被告之華南商業銀行帳戶。   7 告訴人與被告之LINE對話內容。 被告於109年8月25日傳訊「公司明珠已經有申請辦退保申請，但必須給公司作業退保流程時間。我會請公司盡速辦理。上班工作天大約10-20天左右」等事實。   8 告訴人提供之通話明細1紙。 告訴人於109年9月9日以電話向安達人壽查證之事實。   9 安達人壽110年7月7日安達服字第1100000439號函暨附件1份 告訴人於109年9月9日以電話向安達人壽查證，客服人員表示並無告訴人投保紀錄之事實。 
二、核被告所為，係犯刑法第339條第1項之詐欺取財罪嫌。
三、依刑事訴訟法第251條第1項提起公訴。
　此　致
臺灣臺南地方法院。
中　　華　　民　　國　 111　　年　　2 　　月　　24　　日
　　　　　　　　　　　　　    檢察官  許  嘉  龍
本件證明與原本無異
中　　華　　民　　國　 111　　年　　3 　　月　　2 　　日
　　　　　　　　　　　　　　　書記官　陳　立　偉
　　　　　　　　　　　　　　　
附件二：(臺南市○區○○○○○000○○○○○0000號調解筆錄)